【裁判字號】    97,訴,1730
【裁判日期】    971031
【裁判案由】    毒品危害防制條例
【裁判全文】
臺灣臺北地方法院刑事判決              97年度訴字第1730號
公  訴  人  臺灣臺北地方法院檢察署檢察官
被      告  甲○○
上列被告因違反毒品危害防制條例案件，經檢察官提起公訴（97
年度毒偵字第2505號），嗣被告於準備程序中就被訴事實為有罪
之陳述，經本院合議庭裁定由受命法官獨任進行簡式審判程序審
理，判決如下：
    主  文
甲○○施用第一級毒品，累犯，處有期徒刑玖月；又施用第二級
毒品，累犯，處有期徒刑參月，扣案之甲基安非他命壹包（驗餘
淨重零點貳伍零捌公克）沒收銷燬之，玻璃球吸食器壹個及吸管
壹支均沒收。應執行有期徒刑拾月，扣案之甲基安非他命壹包（
驗餘淨重零點貳伍零捌公克）沒收銷燬之，玻璃球吸食器壹個及
吸管壹支均沒收。
    事  實
一、甲○○前因施用毒品案件，先後2 次經觀察、勒戒後，均認
    無繼續施用毒品之傾向，由臺灣南投地方法院檢察署檢察官
    各於民國89年11月8 日、91年6 月7 日，以89年度毒偵字第
    1980號、90年度毒偵字第1325號為不起訴處分確定；復因竊
    盜案件，經臺灣南投地方法院以92年度易字第193 號判決有
    期徒刑1 年確定，其再因連續施用第一級、第二級毒品案件
    ，經臺灣南投地方法院檢察署以92年度毒偵字第371 號提起
    公訴並聲請強制戒治，並經臺灣南投地方法院以92年度毒聲
    字第480 號裁定令入戒治處所施以強制戒治，再經該院以92
    年度訴字第244 號分別判處有期徒刑10月及6 月，合併定應
    執行有期徒刑1 年2 月確定，上揭3 罪，嗣經該院裁定合併
    定應執行有期徒刑2 年1 月確定，其強制戒治部分後經該院
    於92年10月31日停止戒治，所餘戒治期間付保護管束，接續
    執行有期徒刑至94年6 月7 日，因縮刑假釋出監交付保護管
    束，迄94年8 月20日保護管束期滿而執行完畢。詎其仍不知
    悔改，復於前揭強制戒治執行完畢釋放後5 年內，分別基於
    施用第一級毒品及第二級毒品之犯意，於97年7 月21日下午
    5 時許，在臺北市東區某公園之公共廁所內，以將海洛因摻
    入香菸內點燃吸食之方式，施用第一級毒品海洛因1 次；及
    於同日下午6 時許在上開地點，以將甲基安非他命（起訴書
    誤載為安非他命）置入玻璃球吸食器內燒烤成煙霧狀之方式
    ，施用第二級毒品甲基安非他命1 次。嗣因持有甲基安非他
    命毒品騎乘車號AXO-005 號重型機車行跡詭祟，於97年7 月
    21日23時30分許，為警在臺北市松山區○○○路與復興北路
    口欄檢查獲，並扣得第二級毒品甲基安非他命1 包（淨重0.
    2510公克、驗餘淨重0.2508公克）及其所有供施用毒品之玻
    璃球吸食器1 個、吸管1 支。
二、案經臺北市政府警察局松山分局報請臺灣臺北地方法院檢察
    署檢察官偵查起訴。
    理  由
一、本件被告甲○○所犯之罪，其法定刑均非死刑、無期徒刑或
    最輕本刑有期徒刑3 年以上之罪，亦非高等法院管轄第一審
    案件，被告於本院審理中就被訴事實為有罪之陳述，經告知
    被告簡式審判程式之旨，並聽取檢察官及被告之意見後，本
    院合議庭裁定進行簡式審判程序，合先敘明。
二、上揭犯罪事實，業據被告於本院審理中坦承不諱，且其於97
    年7 月21日為警採集其尿液檢體送驗後，經以氣相層析質譜
    儀法確認檢驗結果，確呈嗎啡及甲基安非他命陽性反應，此
    有台灣尖端先進生技醫藥股份有限公司濫用藥物檢驗報告及
    尿液檢體委驗單附卷可稽。又扣案疑似毒品1 包經送檢驗結
    果，確檢出第二級毒品甲基安非他命成分（淨重0.2510公克
    、驗餘淨重0.2508公克），此有交通部民用航空局航空醫務
    中心毒品鑑定書在卷可佐，復有扣案之玻璃球吸食器1 個及
    吸管1 支可佐，足認被告施用毒品之自白核與事實相符。此
    外，被告前因施用毒品案件，經臺灣南投地方法院以92年度
    毒聲字第480 號裁定令入戒治處所施以強制戒治，嗣於92年
    10月31日停止戒治，所餘戒治期間付保護管束，接續執行有
    期徒刑至94年6 月7 日，因縮刑假釋出監交付保護管束，迄
    94年8 月20日保護管束期滿而執行完畢等情，有臺灣高等法
    院被告前案紀錄表附卷可按。從而，被告於強制戒治執行完
    畢釋放後，5 年內再犯本件施用毒品犯行，堪以認定，事證
    明確，自應依法論科。
二、按海洛因、甲基安非他命分係毒品危害防制條例第2 條第2
    項第1 、2 款所定之第一級及第二級毒品，核被告所為，係
    犯毒品危害防制條例第10條第1 項之施用第一級毒品罪，及
    同條例第2 項之施用第二級毒品罪。被告持有海洛因及甲基
    安非他命之低度行為，應為其施用之高度行為所吸收，均不
    另論罪。又其所犯上開施用第一級毒品海洛因、第二級毒品
    甲基安非他命罪，犯意各別，行為互殊，應予分論併罰。再
    被告前因竊盜及施用毒品案件，經法院判處合併定應執行有
    期徒刑2 年1 月確定，已於94年8 月20日保護管束期滿而執
    行完畢之事實，有臺灣高等法院被告前案紀錄表在卷可按，
    其受徒刑之執行完畢後，5 年以內故意再犯本件有期徒刑以
    上之罪，為累犯，均應依刑法第47條第1 項之規定，加重其
    刑。爰審酌被告前因施用毒品，經送觀察、勒戒及強制戒治
    後，仍不知戒絕毒癮，再度施用毒品，顯見其戒毒之意志不
    堅，自制力不佳，惟念及被告犯後已坦承犯行，態度尚佳，
    且其施用毒品主要係戕害自己之身心健康，及其施用之動機
    、目的、手段、年紀、智識程度等一切情狀，復參酌公訴人
    之具體求刑，分別量處如主文所示之刑，並定其應執行之刑
    ，以資懲儆。
三、扣案之甲基安非他命1 包（淨重0.2510公克、驗餘淨重0.25
    08公克），為查獲之第二級毒品，自應依毒品危害防制條例
    第18條第1 項前段規定，予以宣告沒收銷燬之；又扣案之玻
    璃球吸食器1 個、吸管1 支，均係被告所有且供其施用毒品
    所用之物，業據其供述在卷，爰依刑法第38條第1 項第2 款
    規定，均併予宣告沒收。
據上論斷，應依刑事訴訟法第273 條之1 第1 項、第299 條第1
項前段，毒品危害防制條例第10條第1 項、第2 項、第18條第1
項前段，刑法第11條前段、第47條第1 項、第38條第1 項第2 款
、第51條第5 款，判決如主文。
本案經檢察官呂俊儒到庭執行職務。
中    華    民    國    97    年    10    月   31    日
                    刑事第十六庭  法  官  吳俊龍
以上正本證明與原本無異。
如不服本判決，應於判決送達後10日內，向本院提出上訴狀。
                                  書記官  高菁菁
中    華    民    國    97    年    10    月    31    日
附錄本判決論罪科刑法條：
毒品危害防制條例第10條
施用第一級毒品者，處 6 月以上 5 年以下有期徒刑。
施用第二級毒品者，處 3 年以下有期徒刑。


司法院資訊處製作；財團法人民間司法改革基金會備份。
